

Claudio Alejandro Pugliese

AGENTE DE PROPAGANDA MÉDICA

Soy una persona proactiva, organizada y responsable, con buenas relaciones interpersonales. Me destaco por el buen trabajo en equipo, la rápida toma de decisiones y la experiencia de 26 años de trabajo como profesional dentro del rubro de la salud. Busco un puesto de trabajo desafiante para continuar aprendiendo.

CONTACTO:



Mail: Rosuclau@hotmail.com



Cel: 2914689090



Dirección: Gabino Ezeiza 2720. Bahía Blanca (8000), Provincia de Buenos Aires.

INFORMACION PERSONAL:

- Fecha de nacimiento: 03-02-1973
- Estado civil: Casado, 2 hijos.

FORMACIÓN ACADÉMICA:

- Colegio Secundario: Escuela de Comercio, Perito Mercantil. Bahía Blanca.
- Terciario: FINEDU, Agente de Propaganda Médica. CABA.
- Universidad Nacional de La Plata, Carrera: Abogacía (cursado 2 años).

CURSOS Y CAPACITACIONES:

- Curso de Liderazgo Mandos Medios.
 Dictado por la UBA.
- Jornada de Coaching Dictado por FINEDU.
 CABA.
- Marketing y Técnicas de Ventas. Dictado por la UBA.

HABILIDADES:

- · Liderazgo.
- Dominio del paquete de Office completo-SAP.
- Trabajo en equipo.
- Gestión de personal.
- Resolución de conflictos.
- Escucha activa.
- · Visión de negocio.
- Determinación.
- Manejo de idiomas: Inglés básico (escrito, oral)

EXPERIENCIA LABORAL:

2018-2023. Jefe de Ventas Laboratorio Fresenius Kabi, Argentina.

Actividad:

- Liderar, dirigir, evaluar y capacitar a equipos de trabajo y ventas para lograr objetivos propuestos.
- Planificar estrategias para aumentar ventas.
- Coordinación con diversas áreas tales como: marketing, finanzas, logística, RRHH y departamento contable.
- Gestión de relación y vínculos con diversos clientes.
- Realización de reportes, seguimientos y visitas a clientes.
- Zonas a cargo: Bahía Blanca, Litoral, Región de Cuyo, Sur de Provincia de Buenos Aires, La Pampa, Neuquén, Rio Negro, y Sur Argentino (Chubut, Santa Cruz, Tierra del Fuego).

2008-2018. Ejecutivo de Cuentas Laboratorio Fresenius Kabi, Argentina.

Actividad:

- Promoción y ventas. Visitas a clientes.
- Zonas a cargo: Bahía Blanca, La Pampa, Chubut, Neuquén, Rio Negro, Santa Cruz, Tierra del Fuego.

2006-2008. Visitador Médico

Droguería Néstor Luis Serrón. Bahía Blanca

Actividad:

- Visita Medica, promoción y venta.
- Participación en Licitaciones de índole Públicas y Privadas.
- Zonas a cargo: Bahía Blanca, Neuquén, Chubut, Santa Cruz y Tierra del Fuego.

1997-2006. Visitador Médico Droguería MEDIFAR. Bahía Blanca.

Actividad:

- Promoción, Venta directa y Licitaciones Públicas y Privadas.
- Zonas a cargo: Bahía Blanca, La Pampa, Centro Provincia de Buenos Aires.

1992-1997. Ejecutivo Comercial Coca Cola Polar. Argentina, Bahía Blanca.

Actividad:

 Ingreso como repositor, ascendiendo al año a Ventas, y finalmente a Ventas y Marketing.

REFERENCIAS LABORALES:

• Contador: Hermes Belloni. Cel: 2916454366.

Lic en Nutrición: Jorge Audisio.
 Cel: 2916495396

Farmacéutico: Fernando Rusi.

Cel: 1156348671

Dr. Bernardis Victor.

Cel: 2915764947

 Instrumentadora Quirúrgica y Técnica Anestesista: Julieta Bussolati.

Cel: 2914120239